【裁判字號】    95,易,277
【裁判日期】    951031
【裁判案由】    違反電子遊戲場業管理條例等
【裁判全文】
臺灣宜蘭地方法院刑事判決               95年度易字第277號
公  訴  人  臺灣宜蘭地方法院檢察署檢察官
被      告  乙○○
            甲○○
上列被告等因違反電子遊戲場業管理條例等案件，經檢察官聲請
以簡易判決處刑（95年度偵字第2051號、第2418號），本院宜蘭
簡易庭認為應依通常程序審理，移送本院普通庭（簡易庭案號：
95 年度宜簡字第216號），並當庭減縮犯罪事實，聲請改依協商
程序而為判決，本院判決如下：
    主  文
乙○○共同連續違反未依電子遊戲場業管理條例規定辦理營利事
業登記者，不得經營電子遊戲場業之規定，處有期徒刑參月，如
易科罰金，以銀元參佰元即新臺幣玖佰元折算壹日。扣案之電子
遊戲機「小瑪琍」壹臺（含IC板壹片）、「金歡禧景品販賣機」
陸臺（含IC板陸片）、「海洋世界禮品販賣機」肆臺（含IC板肆
片）、「神來運轉禮品販賣機」壹臺（含IC板壹片）、「foot b
all娃娃機」貳臺（含IC板貳片）、分數娃娃貳隻、代幣壹仟壹
拾枚、新臺幣貳仟伍佰伍拾元均沒收。
甲○○共同違反未依電子遊戲場業管理條例規定辦理營利事業登
記者，不得經營電子遊戲場業之規定，處拘役伍拾日，如易科罰
金，以銀元參佰元即新臺幣玖佰元折算壹日，緩刑貳年。扣案之
電子遊戲機「小瑪琍」壹臺（含IC板壹片）、分數娃娃貳隻、新
臺幣伍拾元均沒收。
一、犯罪事實：
    乙○○與甲○○係夫妻，均明知未依電子遊戲場業管理條例
    之規定辦理營利事業登記者，不得經營電子遊戲場業，且渠
    等並未依前開條例規定向宜蘭縣政府申請電子遊戲場業之營
    利事業登記，詎乙○○竟基於違法經營電子遊戲場業之概括
    犯意，以遂行連續賭博之目的，或與甲○○；或單獨為下列
    行為：
（一）自民國95年1月30日起，乙○○與甲○○在共同經營址設
      宜蘭縣宜蘭市○○路179號1樓「來發便利商店」之公眾得
      出入場所，擺放綽號「勝岳」之真實姓名年籍不詳成年男
      子所寄放之電子遊戲機「小瑪琍」1臺，而經營電子遊戲
      場業。乙○○、甲○○並共同基於賭博之概括犯意聯絡，
      使用上開電子遊戲機，以賭客每投注硬幣新臺幣（下同）
      10元，如押注得分，即有分數娃娃掉出，再持該分數娃娃
      兌換「來發便利商店」內等值商品，反之則押注金額留存
      在上開電子遊戲機內歸乙○○與甲○○所有之方式，連續
      與不特定人賭博財物。嗣於95年2月11日17時30分許，為
      警在上開處所查獲，並扣得賭博性電動機具「小瑪琍」1
      臺（含IC板1片）及機具內之賭資50元、分數娃娃2隻。
（二）乙○○復承上開違反電子遊戲場業管理條例、賭博之概括
      犯意，自95年5月10日起，在上開「來發便利商店」之公
      眾得出入之場所，擺放電子遊戲機「金歡禧景品販賣機」
      6臺、「海洋世界禮品販賣機」4臺、「神來運轉禮品販賣
      機」1臺、「foot ball娃娃機」2臺，而經營電子遊戲場
      業。乙○○並使用上開電子遊戲機「金歡禧景品販賣機」
      6臺、「海洋世界禮品販賣機」4臺、「神來運轉禮品販賣
      機」1臺，以賭客每投注代幣1枚即10元，如押注得分，即
      有分數娃娃或禮券掉出，再持該分數娃娃或禮券兌換「來
      發便利商店」內等值商品，反之則押注金額留存在上開電
      子遊戲機內歸乙○○所有之方式，連續與不特定人賭博財
      物。嗣於95年5月25日14時20分許，為警在上開處所查獲
      ，並扣得上開電子遊戲機共13臺（含IC板13片）、「金歡
      禧景品販賣機」6臺機具內代幣共486枚、「海洋世界禮品
      販賣機」4臺機具內代幣共334枚、「神來運轉禮品販賣機
      」1臺機具內代幣190枚、「foot ball娃娃機」2臺機具內
      2,500元。
二、證據：
（一）犯罪事實（一）部分：
   1、被告乙○○、甲○○於警詢、偵查、本院審理中之自白。
   2、宜蘭縣警察局宜蘭分局新民派出所臨檢紀錄表1份。
   3、現場照片4幀。
   4、扣案之電子遊戲機「小瑪琍」1臺（含IC板1片）及機具內
      分數娃娃2隻、賭資50元。
（二）犯罪事實（二）部分：
   1、被告乙○○於警詢、本院審理中之自白。
   2、宜蘭縣政府影響治安行業聯合稽查電子遊戲場業紀錄表1
      份。
   3、扣案之「金歡禧景品販賣機」6臺、「海洋世界禮品販賣
      機」4臺、「神來運轉禮品販賣機」1臺、「foot ball娃
      娃機」2臺、代幣1,010枚、2,500元。
三、本件經檢察官與被告乙○○、甲○○於審判外達成協商之合
    意且被告2人已認罪，其合意內容分別如主文所示。經查，
    上開協商合意並無刑事訴訟法第455條之4第1項所列情形之
    一，檢察官聲請改依協商程序而為判決，本院爰不經言詞辯
    論，於協商合意範圍內為協商判決，合予敘明。
四、應適用之法條：
（一）程序法方面：刑事訴訟法第452條、第455條之4第2項、第
      455條之8。
（二）實體法方面：電子遊戲場業管理條例第15條、第22條，現
      行刑法第11條前段、第2條第1項前段，95年7月1日修正生
      效前第28條、第56條、第266條第1項前段、第55條後段、
      第41條第1項前段、第74條第1款、第266條第2項、第38條
      第1項第2款、第3款，罰金罰鍰提高標準條例第1條前段、
      95年7月1日刪除前罰金罰鍰提高標準條例第2條，現行法
      規所定貨幣單位折算新臺幣條例第2條。
五、本判決不得上訴。但如認有刑事訴訟法第455條之4第1項第1
    款、第2款、第4款、第6款、第7款所定情形之一，或違反同
    條第2項規定，而不服本判決，得自收受判決送達之日起10
    日內，向本院提出上訴書狀，上訴於第二審法院。
中    華    民    國    95    年    10    月    31    日
                  刑事第四庭    法  官  蘇錦秀
以上正本證明與原本無異。
                                書記官  葉瑩庭
中    華    民    國    95    年    11    月    3     日
【附錄本案論罪科刑法條】
電子遊戲場業管理條例第15條：
★未依本條例規定辦理營利事業登記者，不得經營電子遊戲場業
  。
★電子遊戲場業管理條例第22條：
違反第15條規定者，處行為人1年以下有期徒刑、拘役或科或併
科新台幣500,000元以上2,500,000元以下罰金。
★刑法第266條第1項：
在公共場所或公眾得出入之場所賭博財物者，處1,000元以下罰
金。但以供人暫時娛樂之物為賭者，不在此限。


司法院資訊處製作；財團法人民間司法改革基金會備份。
